【裁判字號】    94,易,1823
【裁判日期】    950127
【裁判案由】    詐欺
【裁判全文】
臺灣臺北地方法院宣示判決筆錄          94年度易字第1823號
公  訴  人  臺灣臺北地方法院檢察署檢察官
被      告  庚○○
選任辯護人  劉師婷律師
            游欣怡律師
上列被告因詐欺案件（起訴案號：94年度偵字第11451號，及移
送併辦案號：94年度偵字第11451號），於中華民國95年1月27日
下午4時許，在本院第3法庭宣示判決，出席職員如下：
法官起立朗讀判決主文、犯罪事實要旨、處罰條文，及以上訴限
制、期間並提出上訴狀之法院，且諭知記載其內容：
一、主  文：
    庚○○共同常業詐欺，處有期徒刑壹年陸月，緩刑肆年。
二、犯罪事實要旨：
  (一)庚○○於民國九十四年二月間，在共同被告甲○○以其父吳
    滄澄之名義，於九十四年一月十八日成立設址在臺北市○○○路○段九五號十樓之「富麒洋行」中，受甲○○及綽號「
    茉莉」之真實姓名年籍不詳之成年主管等人面試後，入「富
    麒洋行」擔任內勤助理職務，與共同被告戊○○、「茉莉」
    及綽號「阿國」及「阿志」之真實姓名年籍不詳之成年男子
    ，以從事慫恿應徵者投資外匯保證金期貨交易業務，實為詐
    騙應徵者款項為常業之犯意聯絡，於九十四年二月間，在乙○○受甲○○之面試，入「富麒洋行」任職後，化名為「小
    玲」、「淑芬」之戊○○及庚○○以及「茉莉」等人，即向
    乙○○佯以投資外匯保證金期貨交易獲利可期，其亦有投資
    等語，使乙○○陷於錯誤，自同年三月二日起，以向銀行及
    親友預借或周轉現金之方式，陸續交付陸續交付新台幣（下
    同）二百十四萬八千元萬元予甲○○、丙○○（業經判處有
    期徒刑六月，緩刑二年）等人。嗣於九十四年四月七日，經
    法務部調查局臺北市調查處至「富麒洋行」執行搜索，扣得
    上揭期貨交易等資料，始悉上情。
  (二)庚○○於「富麒洋行」遭查獲後，仍承上揭常業詐欺之犯意
    ，而於九十四年六月二十七日起，受僱於設址在臺北市○○
    區○○路二段一一○號四樓，由范成豪掛名負責人兼總經理
    之萬寶隆企業社，擔任內勤人員，並化名為「林怡君」、「
    林心怡」、「KITTY」、「EVON」、「ANG EL」等，而與戊○○、歐孟羚（另案併辦）、楊華杰、劉耀平、朱曉楓、闕
    凡婷、賴姿伶、王惠瓊、范成豪、廖亞君、殷偉如（以上九
    人均另行起訴）及真實姓名年籍均不詳之「KEVIN」、「IVE
    N」、「JIMMY」、「GEMY」等成年人共同基於意圖為自己不
    法所有，並以之為常業之犯意聯絡，先行在各大報紙刊登廣
    告，偽稱為從事文具進出口貿易之萬寶貿易公司或日商進口
    公司，招募年齡二十五至五十五歲之辦事人員、校對人員或
    助理人員、辦公室職員（下稱內勤人員）及二十至二十五歲
    之櫃檯人員，先由廖亞君等總機負責接聽電話，俟不知情之
    己○○、辛○○、丁○○、壬○○等人陸續於附表所示之時
    間，前往應徵內勤人員，分別由賴姿伶、王惠瓊等人面試，
    再電話通知錄取上班後，歐孟羚等幹部隨即安排與庚○○及
    闕凡婷為同一組，在同一房間工作，一則假裝教導己○○等
    新進員工填寫報表、計算數據、核對帳目，並施以填寫及核
    算公司客戶從事外匯期貨槓桿保證金交易之計算表訓練，庚○○並佯裝已有從事外匯期貨槓桿保證金交易，佯稱其個人
    有加入做美金兌換日幣的匯差很好賺云云，以製造出資從事
    外匯期貨槓桿保證金交易可獲鉅利之假象，一則趁機瞭解該
    等新進員工之資力，再由庚○○而在己○○等人面前，假裝
    下單及獲得高額利潤，使己○○等新進員工產生從事外匯保
    證金交易可輕易獲利之誤信，誤認萬寶隆企業社確有從事外
    匯期貨槓桿保證金交易業務，而為開戶，並陸續交付金錢，
    歐孟羚等人見己○○等新進員工受騙後，即指導渠等下單操
    作，並勾串下單專線00000000000000號之對方同夥配合報價
    接單，惟實際上並未真正交易，約隔數日後，再以鎖單、套
    牢等理由分別向己○○等人謊稱要再增加投資才能解套云云
    ，己○○等人遂再陸續交付如附表所示之款項予王惠瓊。嗣
    於九十四年九月七日，為警持搜索票查獲，並當場扣得現金
    七十一萬二千元，及監視器螢幕等物。
三、處罰條文：
    刑法第二十八條、第三百四十條、第七十四條第一款。
四、協商判決除有刑事訴訟法第四百五十五條之四第一項第一款
    於本訊問程序終結前，被告撤銷協商合意或檢察官撤回協商
    聲請者；第二款被告協商之意思非出於自由意志者；第四款
    被告所犯之罪非第四百五十五條之二第一項所定得以協商判
    決者；第六款被告有其他較重之裁判上一罪之犯罪事實者；
    第七款法院認應諭知免刑或免訴、不受理者情形之一，及違
    反同條第二項「法院應於協商合意範圍內為判決；法院為協
    商判決所科之刑，以宣告緩刑或二年以下有期徒刑、拘役或
    罰金為限」之規定者外，不得上訴。
五、如不服本件判決，得自收受判決送達之日起十日內，向本院
    提出上訴書狀，上訴於第二審法院。
中    華    民    國    95    年    1     月    27    日
          臺灣臺北地方法院刑事第十庭
                              書記官  劉新怡
                              法  官  紀文惠
以上筆錄正本證明與原本無異。
                              書記官  劉新怡
中    華    民    國    95    年    1     月    27    日
附表：
  ┌──┬────┬────────┬──────┬───────┬───────┐
  │編號│被 害 人│應徵及到職時間  │付 款 時 間 │金額（新臺幣）│備   註       │
  ├──┼────┼────────┼──────┼───────┼───────┤
  │ 1  │己○○  │應徵：          │94年7月21日 │40萬元        │交予戊○○    │
  │    │        │94年7月8日      │            │              │一週後被告知已│
  │    │        │                │            │              │被套牢        │
  │    │        │到職：          ├──────┼───────┼───────┤
  │    │        │94年7月15日     │同年8 月4日 │20萬元        │交真實姓名年籍│
  │    │        │                │            │              │不詳之成年女子│
  │    │        │                ├──────┴───────┴───────┤
  │    │        │                │共計：60萬元                                │
  ├──┼────┼────────┼──────┬───────┬───────┤
  │ 2  │辛○○  │應徵：          │94年8月11日 │40萬元        │交真實姓名年籍│
  │    │        │94年7月27、29日 │            │              │不詳成年女子  │
  │    │        │到職：          ├──────┼───────┼───────┤
  │    │        │94年8月3日      │94年8月22日 │40萬元        │同上          │
  │    │        │                │            │              │8月25日告知被 │
  │    │        │                │            │              │套牢          │
  │    │        │                ├──────┼───────┼───────┤
  │    │        │                │94年9月5日  │115萬元       │交予王惠瓊    │
  │    │        │                ├──────┴───────┴───────┤
  │    │        │                │共計：195萬元                               │
  ├──┼────┼────────┼──────┬───────┬───────┤
  │ 3  │丁○○  │應徵：          │94年8月18日 │3萬元         │交真實姓名年籍│
  │    │        │94年8月5日      │            │              │不詳之成年女子│
  │    │        │到職：          ├──────┼───────┼───────┤
  │    │        │94年8月9日      │94年8月30日 │貸款20萬元    │交真實姓名年籍│
  │    │        │                │            │              │不詳之成年女子│
  │    │        │                ├──────┼───────┼───────┤
  │    │        │                │94年8月31日 │貸款13萬元    │交予王惠瓊    │
  │    │        │                ├──────┼───────┼───────┤
  │    │        │                │94年9月6日  │貸款16萬元    │交予王惠瓊    │
  │    │        │                ├──────┴───────┴───────┤
  │    │        │                │共計：52萬元                                │
  ├──┼────┼────────┼──────┬───────┬───────┤
  │ 4  │壬○○  │應徵：          │94年9月6日  │2,000元       │交予楊華杰    │
  │    │        │94年8月26日     ├──────┼───────┼───────┤
  │    │        │                │94年9月7日  │3萬8,000元    │交予王惠瓊    │
  │    │        │                ├──────┴───────┴───────┤
  │    │        │                │共計：4萬元                                 │
  └──┴────┴────────┴──────────────────────┘


司法院資訊處製作；財團法人民間司法改革基金會備份。
